臺灣高等法院臺中分院刑事判決　　　　　　　　　　九十一年度上易字第五四七號
　　上　訴　人
　　即　被　告　丙○○
　　選任辯護人　陳武璋
右上訴人因恐嚇取財案件，不服臺灣台中地方法院九十一年度易字第一八五號中華民
國九十一年二月十八日第一審判決（起訴案號：臺灣台中地方法院檢察署九十年度偵
字第二一四二○號），提起上訴，本院判決如左：
    主      文
上訴駁回。
丙○○緩刑參年。
    事實及理由
一、本案經本院審理結果，認第一審判決認事用法及量刑均無不當，應予維持，並引
    用第一審判決書記載之事實、證據及理由（如附件）。被告雖猶否認有恐嚇取財
    犯行，被告辯稱：該七百五十元是丁○○、乙○○自願賠償伊修理腳踏車之費用
    ，伊並未恐嚇他們云云。惟本件被告見國中學生丁○○、乙○○年輕可欺，竟藉
    口丁○○、乙○○二人瞪他，雙方會車時有擦撞到他，要求其二人賠償，並出言
    恐嚇稱：若不給錢，要加以毆打等語，使其二人心生畏懼，而由乙○○將二百五
    十元先交付丙○○，丙○○竟再喝令丁○○、乙○○以後每天必須交付五百元，
    而於同年月二十六日下午五時十分許，為埋伏之員警當場查獲之情事，業經原審
    認定事實甚為明確，且證人即警員甲○○亦於本院供証稱：（問：當時製作被告
    筆錄，被告當時所述是否出於自由意志下所述？）答：警訊中所述實在，我沒有
    打被告，他所述出於自由意志下所述，在隔天我們埋伏抓到被告，查看腳踏車並
    沒有損壞情形云云。且被告警偵訊中所供，核與被害人指述相符，足見證人於本
    院供述，應堪採信。雖被告於本院辯稱當時伊車子確因被害人撞到受損壞云云，
    惟證人即警員於當天已查看車輛並未有何損壞，已如上述，且被告亦未於警偵訊
    中提及車輛損壞之情事，足見被告所辯，應係諉卸之詞，不足採信。被告犯行堪
    以認定，被告上訴意旨仍執前詞，否認犯罪，指摘原判決不當，為無理由，應予
    駁回。又被告前未曾受有期徒刑以上刑之宣告，因被告罹患輕微腦智障疾病，對
    事理正確判斷較常人稍異，有殘障手冊影本可稽，事後又已於本院審理中當庭賠
    償被害人之損失，深具悔意，被害人亦表示不願追究，經此刑之宣告後，應知警
    惕而無再犯之虞，本院因認暫不執行其刑為當，予以宣告緩刑參年，用啟自新。
二、據上論斷，應依刑事訴訟法第三百七十三條、第三百六十八條、刑法第七十四條
    第一款，判決如主文。
本案經檢察官戊○○到庭執行職務。
中      華      民      國      九十一     年     四      月   二十三   日
                                臺灣高等法院臺中分院刑事第一庭
                                      審判長法  官  陳  紀  綱
                                            法  官  陳  登  源
                                            法  官  蕭  錦  鍾
右正本證明與原本無異。
不得上訴。
                                            書記官  蘇  昭  文
中      華      民      國      九十一     年     四      月   二十四   日
                                                                        Ｒ
臺灣臺中地方法院刑事判決                九十一年度易字第一八五號
    公  訴  人  臺灣臺中地方法院檢察署檢察官
    被      告  丙○○  男二十五歲( 民國○○○年○月○日生)
                        住台中縣大甲鎮○○里○○路五二三號
   身分證統一編號：Ｚ000000000號
右列被告因恐嚇取財案件，經檢察官提起公訴（九十年度偵字第二一四二０號），本
院判決如左：
    主      文
丙○○連續意圖為自己不法之所有，以恐嚇使人將本人之物交付，處有期徒刑柒月。
    事      實
一、丙○○於民國（下同）九十年十一月二十五日下午三時二十分許，騎乘腳踏車途
    經台中縣大甲鎮○○路二九六號前，見剛由補習班下課騎腳踏車行經該處之二名
    國中學生丁○○、乙○○年輕可欺，竟意圖為自己不法之所有，藉口偽稱丁○○
    、乙○○二人瞪他，雙方會車時有擦撞到他云云，要求其二人賠償，並出言恐嚇
    稱：若不給錢，要加以毆打等語，使其二人心生畏懼，而由乙○○返回補習班向
    同學借得新台幣（下同）二百五十元，再回到現場交付丙○○，丙○○得手後，
    復基於概括之犯意，喝令丁○○、乙○○以後每天必須交付五百元，約定翌（二
    十六）日下午五時至五時二十分許，在同一地點付款，並出言恐嚇稱：你們若不
    付款，我要找人打你們等語，使其二人心生畏懼，乃報警處理，並依警指示事先
    將所欲交付之一百元紙鈔五張影印，而於同年月二十六日下午五時十分許，在上
    開同一地點，其二人將該一百元紙鈔五張交付丙○○之際，為埋伏之員警當場查
    獲，丙○○因而未得逞。
二、案經台中縣警察局大甲分局報請台灣台中地方法院檢察署檢察官偵查起訴。
    理      由
一、訊之被告丙○○矢口否認有何恐嚇取財之犯行，辯稱：該七百五十元是丁○○、
    乙○○騎乘腳踏車撞到伊，自願賠償伊修理腳踏車之費用，伊並未恐嚇他們云云
    。惟查前開犯罪事實，業據被告丙○○於警訊及偵查中均供承不諱，核與被害人
    丁○○、乙○○分別於警訊中指述之情節相符，並有查獲當時被害人所交付之五
    張一百元紙鈔影本及物認領保管單乙紙附卷可憑。是被告上開所辯，無非事後
    卸責之詞，不足採信。本件事證明確，被告恐嚇取財之犯行堪以認定。
二、核被告丙○○所為，係犯刑法第三百四十六條第一項之恐嚇取財既遂罪，（九十
    年十一月二十五日）及同條第三項、第一項之恐嚇取財未遂罪（九十年十一月二
    十六日）。被告同時地對丁○○、乙○○二人恐嚇取財，侵害二被害法益，係一
    行為觸犯二同種恐嚇取財罪名之想像競合犯，依刑法第五十五條規定應從一處斷
    。又被告先後二次恐嚇取財既遂、未遂之犯行，時間緊接，犯罪構成要件相同，
    顯係基於概括犯意為之，為連續犯，依刑法第五十六條規定應以一恐嚇取財既遂
    罪論，並加重其刑。公訴人認被告於九十年十一月二十六日所為，係犯恐嚇取財
    既遂罪，惟被告雖於同年月二十五日以恐嚇使被害人心生畏懼，而被害人於次日
    攜款前往交付，乃出於警察便利破案之授意，並非因其心生畏懼所致，自應論以
    恐嚇取財未遂罪，是公訴人上開認定，容有誤會，併此敘明。爰審酌被告犯罪之
    動機、目的、手段、犯罪所生危害及犯罪後態度等一切情狀，量處如主文所示之
    刑，以資懲儆。
三、據上論斷，應依刑事訴訟法第二百九十九條第一項前段、刑法第五十六條、第三
百四十六條第一項、第五十五條、罰金罰鍰提高標準條例第一條前段，判決如主文。
中    華    民    國      九十一      年      二       月     十八      日
                                   台灣台中地方法院刑事第三庭
                                        法  官  朱  光  國
右正本證明與原本無異。
如不服本判決，應於判決送達後十日內向本院提出上訴狀( 應附繕本 )，上訴於臺灣
高等法院臺中分院。
                                        書記官
中    華    民    國      九十一      年       二      月     二十一    日
刑法第三百四十六條第一項：
意圖為自己或第三人不法之所有，以恐嚇使人將本人或第三人之物交付者，處六月以
上五年以下有期徒刑，得併科一千元下罰金。
                                                                        Ｂ
